臺灣高雄地方法院刑事判決　　　　　　 100年度易字第1270號
公　訴　人　臺灣高雄地方法院檢察署檢察官
被　　　告　蘇能福
輔　佐　人　洪亞宗
被　　　告　許財芳
上列被告因竊盜案件，經檢察官提起公訴（100年度偵字第18548
號），本院判決如下：
    主  文
蘇能福共同犯竊盜罪，處有期徒刑貳月，如易科罰金，以新臺幣
壹仟元折算壹日。
許財芳共同犯竊盜罪，累犯，處有期徒刑月，如易科罰金，以
新臺幣壹仟元折算壹日。
    事  實
一、許財芳前因施用毒品、竊盜等案件，經本院先後以民國96年
    度訴字第3554號、97年度訴字第738號、97年度審訴字第135
    號、97年度審簡字第483號分別判處有期徒刑7月、8月、7月
    、3月確定，並定應執行有期徒刑1年10月確定，於98年9 月
    23日縮刑期滿執行完畢。
二、詎許財芳猶不知悔改，與蘇能福共同基於意圖為自己不法所
    有之犯意聯絡，於100年6月20日中午12時30分許，由蘇能福
    騎乘車牌號碼NJZ-417 號重機車搭載許財芳，至高雄市○○
    區○○段1525號魚塭工寮前，趁無人看守之際，2 人共同徒
    手將陳秀敏所有置放在上址工寮外之鋁製鍋子2 個、鋁製鍋
    蓋2個、鋁製水桶1個、白鐵水桶1個、白鐵勺子1個、鐵片1
    片、磅秤1 台等物搬運至前揭機車上，並由許財芳負責固定
    該等物品而竊取之，得手後，再以上開機車載運離去。嗣於
    同日13時許，蘇能福騎乘機車後載許財芳行經高雄市○○區
    ○○街90號前時，為警當場查獲，並扣得前開失竊之鋁製鍋
    子、鍋蓋各2個、鋁製水桶1個、白鐵水桶1個、白鐵勺子1個
    、鐵片1片、磅秤1台等物（均已發還陳秀敏），始查悉上情
    。
三、案經高雄市政府警察局湖內分局報請臺灣高雄地方法院檢察
    署檢察官偵查起訴。
    理  由
一、按被告以外之人於審判外之陳述，雖不符刑事訴訟法第159
    條之1至第159條之4 之規定，而經當事人於審判程序同意作
    為證據，法院審酌該言詞陳述或書面陳述作成時之情況，認
    為適當者，亦得為證據；當事人、代理人或辯護人於法院調
    查證據時，知有第159條第1項不得為證據之情形，而未於言
    詞辯論終結前聲明異議者，視為有前項之同意，刑事訴訟法
    第159條之5定有明文。本判決所引用具傳聞性質之各項證據
    資料，經本院於審判期日依法踐行調查證據程序，檢察官、
    被告就上開證據之證據能力均未爭執，於言詞辯論終結前亦
    未聲明異議，復查無依法應排除證據能力之情形，依上開規
    定，應有證據能力。
二、上開事實，業據被告蘇能福、許財芳於本院審理中坦認不諱
    ，核與證人即被害人陳秀敏於警詢中證述之失竊情節相符（
    警卷第7至8頁），並有贓物認領保管單1 紙、高雄市政府警
    察局湖內分局搜索扣押筆錄、扣押物品目錄表各1 份、查獲
    照片8張、土地所有權狀附卷可稽（警卷第9至11頁、第18至
    22頁、第26頁），及失竊之鋁製鍋子2個、鍋蓋2個、鋁製水
    桶1個、白鐵水桶1個、白鐵勺子1個、鐵片1片、磅秤1 台等
    扣案可資佐證。足徵被告2 人之自白與事實相符，堪予採憑
    。事證明確，被告蘇能福、許財芳前揭犯行，均堪認定。
三、核被告蘇能福、許財芳所為，均係犯刑法第320條第1項之竊
    盜罪。被告2 人間就上開犯行，有犯意聯絡及行為分擔，應
    論以共同正犯。被告許財芳曾有如事實欄所示之前科紀錄，
    此有卷附臺灣高等法院被告前案紀錄表可稽，其於有期徒刑
    執行完畢後5 年內，故意再犯本件有期徒刑以上之罪，為累
    犯，應依刑法第47條第1項規定加重其刑。爰審酌被告2人不
    思以正當途徑賺取金錢，率爾竊取他人財物，危害他人財產
    安全，破壞社會治安，所為殊無可取，惟念其2 人於本院審
    理中均已坦承犯行，犯罪後態度尚佳，本次所竊取財物之價
    值非鉅，已全數由被害人領回，被害人表示不願追究、告訴
    （見警卷第8 頁），復斟酌其等犯罪動機、目的、生活狀況
    、智識程度、參與犯罪情節之輕重不分軒輊，及被告蘇能福
    素行尚可、被告許財芳素行不佳，有卷附臺灣高等法院被告
    前案紀錄表可稽等一切情狀，認公訴人就被告許財芳所犯部
    分具體求處有期徒刑4 個月，稍嫌過重，應分別量處如主文
    所示之刑為適當，並均諭知易科罰金之折算標準，以資懲儆
    。
據上論斷，應依刑事訴訟法第299條第1項前段，刑法第28條、第
320條第1項、第47條第1項、第41條第1項前段，刑法施行法第1
條之1，判決如主文。
本案經檢察官蕭擁溱到庭執行職務。
中    華    民    國   100    年    10    月    28    日
                  刑事第十一庭  法  官  林韋岑
以上正本證明與原本無異。
如不服本判決應於收受判決後10日內向本院提出上訴書狀，並應
敘述具體理由。其未敘述上訴理由者，應於上訴期間屆滿後20日
內向本院補提理由書(均須按他造當事人之人數附繕本)「切勿逕
送上級法院」。
中    華    民    國   100    年    10    月    28    日
                                書記官  黃旭淑
【附錄本判決論罪科刑法條】
中華民國刑法第320條
（普通竊盜罪、竊佔罪）
意圖為自己或第三人不法之所有，而竊取他人之動產者，為竊盜
罪，處5  年以下有期徒刑、拘役或 5 百元以下罰金。
意圖為自己或第三人不法之利益，而竊佔他人之不動產者，依前
項之規定處斷。
前二項之未遂犯罰之。